臺灣臺南地方法院刑事判決
111年度訴字第614號
公  訴  人  臺灣臺南地方檢察署檢察官
被      告  謝慶興


上列被告因違反毒品危害防制條例案件，經檢察官提起公訴（11
1年度營毒偵字第158號），本院判決如下：
    主  文
謝慶興施用第一級毒品，處有期徒刑捌月。 
    事實及理由
壹、程序部分：
    本件係經被告謝慶興於準備程序均為有罪之表示，而經本院
    裁定以簡式審判程序加以審理，依刑事訴訟法第273條之2、
    第159條第2項之規定，不適用傳聞法則有關限制證據能力之
    相關規定。
貳、實體部份：
一、本件犯罪事實及證據，除就附件起訴書證據部分補充「被告
    於審理中之自白」外，其餘均引用起訴書之記載。
二、論罪科刑部分：
　㈠核被告所為，係犯毒品危害防制條例第10條第1項施用第一級
    毒品罪及同條第2項施用第二級毒品罪。被告持有第一級、
    第二級毒品，復進而施用，其持有毒品之低度行為，為施用
    毒品之高度行為所吸收，不另論罪；又其以一個燃燒吸食煙
    氣之方式，同時施用第一級及第二級毒品，係一行為觸犯數
    罪名之想像競合犯，應依刑法第55條規定從重論以施用第一
    級毒品罪。
　㈡被告係於民國111年3月4日14時35分許，在臺南市學甲區民權
    路與信義路口為警盤查時，發現其為列管之定期採尿人口，
    但無具體情資顯示被告尚有本件施用毒品之犯罪，亦未見有
    何毒品、施用毒品工具或其他施用毒品之徵象遭警查覺，而
    有確切根據足以合理懷疑被告涉犯施用毒品罪嫌之前，即主
    動向警員表示其有本件施用毒品行為，且同意採集尿液送驗
    ，為被告於司法警察調查中及審理中所陳明，並有臺南市政
    府學甲分局查獲施用毒品案件經過情形紀錄表可稽，則在偵
    查犯罪職權之公務員於知悉本件施用毒品之犯罪事實或查見
    任何與本件施毒行為相關而足以懷疑被告涉嫌施用毒品之跡
    證之前，被告即自承犯行，並接受裁判，業合乎刑法第62條
    前段所指對於未發覺之罪自首而受裁判之要件，且被告坦認
    並供出犯罪過程，助益犯罪事實之偵查釐清，堪認其自首係
    出於內心悔悟，是依刑法第62條前段規定減輕其刑。
　㈢起訴書雖稱本件依本院105年度聲字第1725號刑事裁定、臺灣
    臺南地方檢察署刑案資料查註紀錄表、執行案件資料表及矯
    正簡表，顯示被告曾因施用毒品案件，經法院裁定應執行有
    期徒刑10月確定，並於106年5月13日執行完畢而為累犯等語
    ，惟檢察官並未就被告構成累犯之事實及依累犯規定加重其
    刑之必要性，具體指出證明方法及說明，參照最高法院大法
    庭110年度台上大字第5660號裁定意旨，將被告之前科情形
    列入量刑審酌事由，而不論以累犯。
  ㈣爰審酌被告施用毒品之犯行，在性質上固屬對自我身心健康
    之自戕行為，尚未嚴重破壞社會秩序、侵害他人權益，惟其
    除先前已有多次因施用毒品案件，經觀察勒戒及判刑處罰外
    ，尚因施用第一級及第二級毒品案件經送強制戒治，於111
    年1月21日停止強制戒治而視為執行完畢，有臺灣高等法院
    被告前案紀錄表1份可參，則被告經觀察勒戒、判刑處罰，
    甚而再經送強制戒治而甫於111年1月21日停止強制戒治，仍
    未能切實戒絕革除惡習而再犯本件施用毒品之犯罪，呈現戒
    癮之意志力及刑罰反應力均為薄弱之情狀，然念及其於犯後
    尚知自首坦承犯行，未無端耗費司法資源，犯後態度尚非惡
    劣，復兼衡被告自述其係國中畢業、無子女、從事粗工而須
    與哥哥輪流照顧70幾歲之失明母親之智識程度、家庭經濟狀
    況等一切情狀，量處如主文所示之刑。
據上論斷，應依刑事訴訟法第273條之1第1項、第299條第1項前
段、第310之2、第454條第2項，毒品危害防制條例第10條第1項
、第2項，刑法第11條、第55條、第62條前段，判決如主文。
本案經檢察官洪欣昇到庭執行職務。
中　　華　　民　　國　　111 　年　　6 　　月　　29　　日
                  刑事第十三庭  法　官  陳威龍
以上正本證明與原本無異。
如不服本判決應於收受本判決後20日內向本院提出上訴書狀，並
應敘述具體理由。其未敘述上訴理由者，應於上訴期間屆滿後20
日內向本院補提理由書狀（均須按他造當事人之人數附繕本）「
切勿逕送上級法院」。 
　　　　　　　　　　　　　　　　書記官  楊琄琄
中　　華　　民　　國　　111 　年　　6 　　月　　30　　日
附錄論罪科刑法條： 
毒品危害防制條例第10條：
施用第一級毒品者，處6月以上5年以下有期徒刑。
施用第二級毒品者，處3年以下有期徒刑。
【附件】
臺灣臺南地方檢察署檢察官起訴書
                                  111年度營毒偵字第158號
　　被　　　告　謝慶興　男　45歲（民國00年0月00日生）
　　　　　　　　　　　　住○○市○○區○○里0鄰○○路0巷
　　　　　　　　　　　　0號
　　　　　　　　　　　　國民身分證統一編號：Z000000000號
上列被告因違反毒品危害防制條例案件，已經偵查終結，認應提
起公訴，茲將犯罪事實及證據並所犯法條分敘如下：
　　　　犯罪事實
一、謝慶興前因施用毒品案件，經依法院裁定入戒治處所強制戒
    治後，嗣認無繼續強制戒治之必要，於民國111年1月21日釋
    放，由本署檢察官於111年1月27日以111年度戒毒偵字第17
    號為不起訴處分確定；另其因施用毒品案件，經臺灣臺南地
    方法院以105年度聲字第1725號裁定應執行有期徒刑10月確
    定，於106年5月13日執行完畢。詎其猶不知戒除毒癮，仍基
    於施用第一級毒品海洛因、第二級毒品甲基安非他命之犯意
    ，於111年3月3日18時許，在臺南市○○區○○路0巷0號住處房
    間內，將海洛因及甲基安非他命摻雜入玻璃球內，再以火燒
    烤吸食所產生煙霧之方式，同時施用第一級毒品海洛因及第
    二級毒品甲基安非他命1次。嗣於翌日(4日)14時35分，行經
    學甲區民權路與信義路口時，為警盤查，經徵得謝慶興之同
    意後採尿送驗，結果呈甲基安非他命、可待因及嗎啡陽性反
    應，始悉上情。
二、案經臺南市政府警察局學甲分局報告偵辦。
　　　　證據並所犯法條
一、上揭犯罪事實，業據被告謝慶興於警詢時坦承不諱，復有臺
    南市政府警察局學甲分局勘察採證同意書、應受尿液採驗人
    尿液檢體採集送驗記錄、偵辦涉嫌毒品危害防制條例案送驗
    尿液及年籍對照表、正修科技大學超微量研究科技中心尿液
    檢驗報告各1份在卷可稽，是被告自白與事實相符，其犯嫌
    應堪認定。
二、核被告所為，係犯毒品危害防制條例第10條第1項施用第一
    級、同條第2項施用第二級毒品等罪嫌。被告以一行為觸犯
    施用第一級毒品及施用第二級毒品罪名，為想像競合犯，依
    刑法第55條規定，請從重之施用第一級毒品罪嫌處斷。又其
    受有期徒刑執行完畢，於5年以內故意再犯本件有期徒刑以
    上之罪，為累犯等情，有臺灣臺南地方法院105年度聲字第1
    725號刑事裁定、本署刑案資料查註紀錄表、執行案件資料
    表及矯正簡表各1份在卷足憑，請依刑法第47條第1項之規定
    ，加重其刑。
三、依刑事訴訟法第251條第1項提起公訴。
　　此　致
臺灣臺南地方法院
中　　華　　民　　國　 111　　年　　5 　　月　　19　　日
                              檢察官  黃  莉  琄
本件證明與原本無異
中　　華　　民　　國　 111　　年　　5 　　月　　23　　日
                              書記官  施  建  丞
附錄本案所犯法條
毒品危害防制條例第10條
施用第一級毒品者，處 6 月以上 5 年以下有期徒刑。
施用第二級毒品者，處 3 年以下有期徒刑。